【裁判字號】    94,訴,1090
【裁判日期】    950125
【裁判案由】    違反毒品危害防制條例
【裁判全文】
臺灣屏東地方法院刑事判決  94年度訴字第1090號
    公  訴  人  臺灣屏東地方法院檢察署檢察官
    被      告  甲○○
上列被告因違反毒品危害防制條例案件，經檢察官提起公訴（94
年度毒偵字第2538號），本院裁定適用簡式審判程序，判決如下
：
     主  文
甲○○連續施用第一級毒品，處有期徒刑壹年，扣案之第一級毒
品海洛因貳包（淨重共計零點壹公克，空包裝共重零點肆貳公克
）、沾有第一級毒品海洛因之殘渣袋肆只、吸管支（各為粉紅
色、藍色、橘色短）均沒收銷燬之；又連續施用第二級毒品，處
有期徒刑伍月，扣案沾有第二級毒品甲基安非他命之橘色長吸管
壹支沒收銷燬之；應執行有期徒刑壹年肆月，扣案第一級毒品海
洛因貳包（淨重共計零點壹公克，空包裝共重零點肆貳公克）、
沾有第一級毒品海洛因之殘渣袋肆只、吸管支（各為粉紅色、
藍色、橘色短）及沾有第二級毒品甲基安非他命之橘色長吸管壹
支均沒收銷燬之。
     事  實
一、甲○○前於民國93年間因施用毒品案件，經檢察官聲請本院
    裁定觀察、勒戒，嗣因無繼續施用傾向，經台灣屏東地方法
    院檢察署檢察官於93年11月28日以93年度毒偵字第2082號不
    起訴處分確定，又因施用毒品案件，經本院於94年8 月9 日
    判處有期徒刑10月，在同月29日確定，現仍在執行中。
二、詎甲○○仍不知戒除毒癮，在觀察勒戒執行完畢後5 年內，
    猶基於施用第一級毒品海洛因及第二級毒品甲基安非他命之
    概括犯意，自94年8 月10日起至同年10月3 日晚間，在其位
    於屏東縣長治鄉○○村○○路164 號住處，以將海洛因攙入
    香煙內點火吸食煙霧之方式，及每2 、3 日施用1 次之頻率
    ，連續施用第一級毒品海洛因多次；並自94年10月1 日至同
    月3日 間，在上開住處，以相同之方式，連續施用第二級毒
    品甲基安非他命3 次。嗣於94年10月4 日11時20分許在上開
    住處為警查獲，並扣得第一級毒品海洛因2 小包（驗後淨重
    共計0.1 公克，空包裝共重0.42公克）、沾有第一級毒品海
    洛因之殘渣袋4 只、沾有第一級毒品海洛因之吸管3 支（各
    為粉紅色、藍色、橘色短）、沾有第二級毒品甲基安非他命
    之吸管1 支（橘色長）。
三、案經高雄市政府警察局報告台灣屏東地方法院檢察署檢察官
    偵查起訴。
     理  由
一、上揭事實，業據被告甲○○於本院審理時供承不諱，復有第
    一級毒品海洛因2 包、沾有海洛因之殘渣袋4 只、沾有海洛
    因之吸管3 支、沾有甲基安非他命之吸管1 支扣案可稽，且
    該扣案之2 包毒品經送請法務部調查局鑑定結果，認確為第
    一級毒品海洛因無誤（合計淨重0.1 公克，空包裝重共計
    0.42公克），有該局95年1 月3 日調科壹字第240003979 號
    鑑定通知書一紙附卷可佐，而扣案之殘渣袋4 只及吸管3 支
    （各為粉紅色、藍色、橘色短）均沾有海洛因，扣案之橘色
    長吸管1 支則沾有甲基安非他命，已經本院送請高雄醫學大
    學附設中和紀念醫院鑑定無誤，有該院出具之檢驗報告8 張
    可憑，堪認被告上開不利於己之自白確與事實相符，足以採
    信。被告前於93年間因施用毒品案件，經檢察官聲請本院裁
    定觀察、勒戒，嗣因無繼續施用傾向，經台灣屏東地方法院
    檢察署檢察官於93年11月28日以93年度毒偵字第2082號不起
    訴處分確定，有臺灣屏東地方法院檢察署刑案資料查註紀錄
    表、臺灣高等法院被告前案紀錄表各1 份附卷足憑，其於不
    起訴處分確定後，5 年內再犯施用毒品案件，事證明確，洵
    堪認定。
二、查海洛因、甲基安非他命各為毒品危害防制條例第2 條第2
    項第1 、2 款規定之第一、二級毒品，不得非法持有及施用
    ，核被告所為係犯同條例第10條第1 項之施用第一級毒品罪
    及第2 項之施用第二級毒品罪。被告持有毒品之低度行為，
    應為施用之高度行為所吸收，不另論罪。被告先後多次施用
    上開2 種毒品之行為，均時間緊接，所犯罪名相同，顯係出
    於概括之犯意為之，為連續犯，爰各依刑法第56條之規定以
    1 罪論，並加重其刑。爰審酌被告前已有施用毒品之前科，
    有上開刑案紀錄表可查，竟於前案判決後即再為本件施用毒
    品犯行，足見其素行不佳且戒治毒癮之意志薄弱，惟施用甲
    基安非他命僅有3 次，及其犯罪之動機、目的、手段、犯罪
    所生之危害、犯罪後坦承犯行，態度良好等一切情狀，各量
    處如主文所示之刑，並定其應執行之刑。扣案之海洛因2 包
    （合計淨重0.1 公克、袋重共計0.42公克）、沾有海洛因之
    殘渣袋4 只、沾有海洛因之吸管3 支（各為粉紅色、藍色、
    橘色短）均為第一級毒品，而扣案沾有甲基安非他命之橘色
    長吸管1 支為第二級毒品（該包裝及吸管均無法與毒品分離
    ，均應一體視為毒品），均應依毒品危害防制條例第18條第
    1 項前段予以沒收銷燬之。
據上論斷，應依刑事訴訟法第299 條第1 項前段、第273 條之1
第1 項，毒品危害防制條例第10條第1 項、第2 項、第18條第1
項前段，刑法第11條、第56條、第51條第5款，判決如主文。
本案經檢察官王光傑到庭執行職務。
中    華    民    國    95    年    1     月    25    日
                  刑事第四庭  法  官  莊鎮遠
以上正本證明與原本無異。
如不服本判決應於收受本判決後送達後十日內向本院提出上訴書
狀，其未敘述上訴理由者，並得於提起上訴後十日內向本院補提
理由書狀（均須按他造當事人之人數附繕本）「切勿逕送上級法
院」
中    華    民    國    95    年    1     月    25    日
                              書記官  薛慧茹
附錄論罪科刑法條：
毒品危害防制條例第10條
施用第一級毒品者，處 6 月以上 5 年以下有期徒刑。
施用第二級毒品者，處 3 年以下有期徒刑。


司法院資訊處製作；財團法人民間司法改革基金會備份。
